【裁判字號】    92,訴,569
【裁判日期】    920403
【裁判案由】    毒品危害防制條例
【裁判全文】
臺灣板橋地方法院刑事判決                          九十二年度訴字第五六九號
    公  訴  人  臺灣板橋地方法院檢察署檢察官
    被      告  甲○○
右列被告因違反毒品危害防制條例案件，經檢察官提起公訴（九十二年度毒偵字第六
五號），本院判決如左：
    主  文
甲○○施用第一級毒品，處有期徒刑捌月。扣案之毒品安非他命壹包（淨重貳點貳公
克）沒收銷燬之。
    事  實
一、甲○○於民國八十九年間因施用第二級毒品安非他命案件，於偵查中經台灣板橋
    地方法院檢察署檢察官聲請本院於八十九年一月二十三日，以八十九年度毒聲字
    第五八七號裁定送觀察、勒戒後，認無繼續施用毒品之傾向，由台灣板橋地方法
    院檢察署檢察官於八十九年二月二十二日以八十九年度毒偵字第八一三號不起訴
    處分確定（一犯），猶不知悔改。其明知毒品危害防制條例業經總統於八十七年
    五月二十日以華總（一）字第八七○○○九九八六○號令修正公布，於同年五月
    二十二日生效，依該條例第二條第二項第一款、第二款之規定，將海洛英列為第
    一級毒品管理，安非他命列為第二級毒品管理，不得非法持有及施用。詎甲○○
    竟基於施用第二級毒品安非他命之概括犯意，自八十九年三月底起至同年八月十
    三日中午十二時止，在台北縣三重市○○路八號七樓住處，以將毒品安非他命置
    於吸食器內，再點火加熱燒烤產生白煙吸聞之方式，非法施用第二級毒品安非他
    命，約二、三天一次。又於八十九年八月十三日中午十二時許，基於施用第一級
    毒品海洛因之犯意，在上址將毒品海洛英與安非他命混合，以上開方法一起吸聞
    之方式，非法施用毒品海洛因一次。嗣於八十九年四月二十五日下午七時三十分
    許，在台北市○○○路、延平北路口為警查獲，並扣得其所有供施用之第二級毒
    品安非他命一包（淨重二．二公克），並供出其毒品安非他命之來源係乙○○，
    旋經警於同日下午八時四十五分許，在台北市○○○路、建國北路口查獲乙○○
    （乙○○嗣因販賣毒品安非他命罪，於九十年十二月二十八日經台灣高等法院以
    九十年度上更一字第九二一號判處有期徒刑七年六月）。又於八十九年八月十五
    日上午十時許，在台灣台北看守所附設勒戒處所執行觀察勒戒時，驗尿查獲仍有
    施用毒品海洛因、安非他命之犯行。案經台灣板橋地方法院檢察署檢察官聲請本
    院於八十九年六月二十六日，以八十九年度毒聲字第三九六九號裁定送台灣台北
    看守所附設勒戒處所觀察、勒戒後，認有繼續施用毒品之傾向；於八十九年九月
    五日經本院以八十九年度毒聲字第五二三六號裁定令入戒治處所施以強制戒治一
    年；再於九十年三月十四日經本院以九十年度毒聲字第一一五四號裁定停止戒治
    ，所餘戒治期間付保護管束，於九十年三月二十九日出所。又於上開保護管束期
    間因未按時報到接受採尿檢驗，經本院以違反保護管束應遵守事項情節重大，於
    九十年八月三十日以九十年度毒聲字第三六００號裁定撤銷停止戒治，令入戒治
    處所施以強制戒治，於九十一年四月十九日入所，並於九十一年十月三日在台灣
    嘉義戒治所強制戒治期滿執行完畢。
二、案經台北市政府警察局大同分局移送台灣士林地方法院檢察署檢察官呈請台灣高
    等法院檢察署檢察長核轉台灣板橋地方法院檢察署檢察官偵查起訴。
    理  由
一、訊據被告甲○○對於右揭時地，施用第一級毒品海洛因、第二級毒品安非他命之
    犯罪事實，於本院審理中坦承不諱；而被告之尿液經送鑑定，亦呈海洛因代謝物
    嗎啡及安非他命陽性反應，有台灣台北看守所收容人毒品尿液檢驗報告表一紙在
    卷可稽，並有被告所有供施用之第二級毒品白色顆粒狀安非他命一包（淨重二．
    二公克）扣案可資佐憑。上開扣案之白色顆粒經送憲兵司令部刑事鑑識中心鑑定
    ，確為第二級毒品安非他命無誤，亦有該部八十九年六月二日（八九）綱得字第
    ０七二二八號鑑驗通知書一紙附卷可按。雖被告於八十九年四月二十五日為警查
    獲時所採之尿液，經送台北市立療養院鑑定，並無安非他命、海洛因代謝物嗎啡
    陽性反應，有該院八十九年五月二日煙毒尿液檢驗報告書（檢體編號00000
    00000號）一紙在卷可憑，但被告於本院審理中已供稱：當時向乙○○購買
    安非他命後，尚未及施用即為警查獲，是該次驗尿結果未呈毒品陽性反應，事屬
    當然。另被告於八十九年間因施用第二級毒品安非他命案件，經本院裁定送觀察
    、勒戒後，認無繼續施用毒品之傾向，由台灣板橋地方法院檢察署檢察官於八十
    九年二月二十二日，以八十九年度毒偵字第八一三號不起訴處分確定；嗣本次查
    獲，經台灣板橋地方法院檢察署檢察官聲請本院於八十九年六月二十六日，以八
    十九年度毒聲字第三九六九號裁定送台灣台北看守所附設勒戒處所觀察、勒戒後
    ，認有繼續施用毒品之傾向；有上開裁定書、不起訴處分書，及台灣台北看守所
    附設勒戒處所八十九年八月二十五日「有無繼續施用毒品傾向證明書」一紙在卷
    可按，其係再犯，事證明確，被告犯行洵堪認定，應依法論科。
二、按施用毒品，經觀察、勒戒後，無繼續施用毒品之傾向，經檢察官為不起訴處分
    確定，五年內再犯毒品危害防制條例第十條施用毒品罪，經觀察、勒戒後，認有
    繼續施用之傾向者，除應由法院裁定入戒治處所施以強制戒治外，並應進入審理
    程序審判，毒品危害防制條例第二十條第三項定有明文；核被告所為，係犯毒品
    危害防制條例第十條第一項之施用第一級毒品海洛因罪，及同條第二項之施用第
    二級毒品安非他命罪。其施用第一級毒品海洛因、第二級毒品安非他命前，持有
    海洛因、安非他命之低度行為，均應為施用海洛因、安非他命之高度行為所吸收
    ，不另論罪。被告所為數施用毒品安非他命行為，時間緊接，犯罪構成要件相同
    ，顯係出於概括之犯意為之，為連續犯，應依刑法第五十六條之規定以一罪論，
    並加重其刑。又其為警查獲後，供出毒品安非他命之來源為乙○○，並經警查獲
    ，乙○○嗣因販賣毒品安非他命罪，於九十年十二月二十八日經台灣高等法院以
    九十年度上更一字第九二一號判處有期徒刑七年六月，有判決書一份附卷可憑，
    是被告應依毒品危害防制條例第十七條之規定減輕其刑，並依先加後減之例加減
    之。又被告係於最後一次施用時，將安非他命、海洛因混合，同時以吸食器施用
    ，業據其供承在卷，本案復未扣得有關施用毒品海洛因之工具，是其上開將海洛
    因、安非他命同時施用之供述應為可採。被告所犯施用毒品海洛因罪與施用毒品
    安非他命罪，係一行為觸犯二罪名之想像競合犯，應依刑法第五十五條之規定從
    一重論以毒品危害防制條例第十條第一項之施用第一級毒品海洛因罪。公訴人認
    被告所犯二罪間，犯意各別，構成要件互殊，應分論併罰，尚有誤會。爰審酌被
    告犯罪之動機、目的、手段，犯罪所生之危害，施用海洛因、安非他命之次數，
    所涉施用安非他命部分尚供出毒品來源，犯罪後坦承犯行，態度尚稱良好，及已
    在台灣嘉義戒治所強制戒治執行完畢等一切情狀，量處如主文所示之刑，以資儆
    懲。
三、扣案之安非他命一包（淨重二．二公克），係第二級毒品，有憲兵司令部刑事鑑
    識中心八十九年六月二日（八九）綱得字第０七二二八號鑑驗通知書一紙可稽，
    應依毒品危害防制條例第十八條第一項前段之規定，宣告沒收銷燬之。
據上論斷，應依刑事訴訟法第二百九十九條第一項前段，毒品危害防制條例第十條第
一項、第二項、第十八條第一項前段，刑法第十一條前段、第五十五條，判決如主文
。
本案經檢察官陳伯厚到庭執行職務。
中      華      民國    九十二    年      四      月      三      日
                                        臺灣板橋地方法院刑事第三庭
                                            法  官  鄭  水  銓
右正本證明與原本無異。
如不服本判決，應於判決送達後十日內，向本院提出上訴狀。
                                            書記官  謝  明  倫
中      華      民      國    九十二    年      四      月      三      日
附錄本案論罪科刑法條全文：
毒品危害防制條例第十條：
施用第一級毒品者，處六月以上五年以下有期徒刑。
施用第二級毒品者，處三年以下有期徒刑。


司法院資訊處製作；財團法人民間司法改革基金會備份。
